臺灣臺中地方法院刑事判決
111年度交易字第398號
公  訴  人  臺灣臺中地方檢察署檢察官
被      告  黃清華


上列被告因公共危險案件，經檢察官提起公訴（111年度速偵字
第919號），本院判決如下：
    主  文
黃清華駕駛動力交通工具而吐氣所含酒精濃度達每公升零點二五
毫克以上，累犯，處有期徒刑陸月，如易科罰金，以新臺幣壹仟
元折算壹日。
    犯罪事實
一、黃清華前於民國111年2月27日10時30分許，在臺中市太平區
    大源十九街之某工地，飲用啤酒後，其吐氣所含酒精濃度已
    達每公升0.25毫克以上，竟仍於同日11時35分許前某時起，
    騎車號000-000號普通重型機車上路。嗣於同日11時35分許
    ，行經臺中市太平區環太東路與大源二街交岔路口前，因行
    車不穩為警攔查，發現其渾身酒氣，遂於同日11時40分許，
    對其施以吐氣式酒精濃度測試，測得其吐氣中所含酒精濃度
    達每公升0.35毫克，始悉上情。
二、案經臺中市政府警察局太平分局報告臺灣臺中地方檢察署檢
    察官偵查起訴。
    理  由
壹、程序部分：
    本案據以認定被告黃清華犯罪之被告以外之人於審判外之陳
    述：即職務報告部分，公訴人及被告在本院111年4月6日審
    理時，均表示同意作為證據使用(見本院卷第25頁)，復經本
    院審酌前揭職務報告為承辦警員記載本案偵辦經過，該證據
    之作成本身並無違法或不當之情況存在，應屬適當，是依刑
    事訴訟法第159條之5第1項之規定，具有證據能力。又本案
    認定事實引用之卷內其餘非供述證據，並無證據證明係公務
    員違背法定程序取得，依同法第158條之4規定反面解釋，亦
    有證據能力。
貳、實體部分：
一、認定犯罪事實根據之證據及理由： 
    上揭犯罪事實，業據被告於警詢、偵訊及本院審理時均坦承
    不諱【見臺灣臺中地方檢察署111年度速偵字第919號偵查卷
    宗(下稱偵卷)第21-24、53-54頁、本院卷第25、27頁】，且
    有職務報告、酒精測定紀錄表、車輛詳細資料報表、公路監
    理電子閘門證號查詢機車駕駛人、臺中市政府警察局舉發違
    反道路交通管理事件通知單影本各1紙在卷可稽(見偵卷第19
    、25、41、43、47頁)，足認被告之自白與事實相符，被告
    前揭犯行洵堪認定，應予依法論科。
二、論罪科刑：
  ㈠核被告黃清華所為，係犯刑法第185條之3第1項第1款之駕駛
    動力交通工具而吐氣所含酒精濃度達每公升0.25毫克以上罪
    。
  ㈡被告曾於106年間，因公共危險案件，經本院以106年度中交
    簡字第3802號判決判處有期徒刑4月確定，而於107年2月26
    日易科罰金執行完畢(下稱第1案)；又於108年間，因公共危
    險案件，經本院以108年度中交簡字第524號判決判處有期徒
    刑5月確定，而於108年4月30日易科罰金執行完畢(下稱第2
    案)之前科，有臺灣高等法院被告前案紀錄表1份在卷可稽(
    見本院卷第13-14頁)，其受有期徒刑之執行完畢後，5年以
    內故意再犯本件有期徒刑以上之罪，為累犯，審酌被告本案
    所涉犯罪類型，並非一時失慮、偶然發生，而前罪之徒刑執
    行無成效，被告對於刑罰之反應力顯然薄弱，且被告並無司
    法院大法官釋字第775號解釋意旨所指個案應量處最低法定
    刑，又無法適用刑法第59條規定減輕其刑，而應依此解釋意
    旨裁量不予加重最低本刑之情形(最高法院108年度台上字第
    338號判決意旨參照)，爰依刑法第47條第1項規定加重其刑
    。
  ㈢爰以行為人之責任為基礎，審酌被告前於100年間，即有因公
    共危險案件，經本院以100年度中交簡字第2158號判決判處
    罰金新臺幣5萬6,000元確定(下稱第3案)之前科，此有臺灣
    高等法院被告前案紀錄表1份在卷供參(見本院卷第13-14頁
    ，此部分前科未構成累犯)，素行不良，竟不顧政府機關一
    再宣導酒精成分對人之意識、控制能力具有不良影響，超量
    飲酒後會導致對週遭事物之辨識及反應能力較平常狀況薄弱
    ，飲酒後騎車將對往來之公眾及駕駛人自身皆具有高度危險
    性，全民都應戒絕飲酒後騎車之劣行，而被告對於過去多次
    因公共危險案件經判決有罪之前科置若罔聞，第四度於飲酒
    後無照騎車上路，為警查獲後，測其吐氣中所含酒精濃度為
    每公升0.35毫克，顯見被告非但心存僥倖尤甚，既漠視自己
    安危，更輕視國家法令，罔顧參與道路交通之公眾人車往來
    之安全，所為甚為惡劣，然念及被告犯後坦承犯行，已見悔
    意，兼衡其國中肄業之智識程度，職業為板模工，須扶養母
    親及家境勉持之生活狀況，業據被告陳明在卷【詳警詢筆錄
    內受詢問人基本資料欄內教育程度欄、職業欄及家庭經濟狀
    況欄等之記載與個人戶籍資料(完整姓名)查詢結果內教育程
    度註記欄之記載，見偵卷第21頁、本院卷第11、28頁】等一
    切情狀，量處如主文所示之刑，並諭知易科罰金之折算標準
    ，以資懲儆。
據上論斷，應依刑事訴訟法第299條第1項，刑法第185條之3第1
項第1款、第47條第1項、第41條第1項前段，刑法施行法第1條之
1第1項，判決如主文。
本案經檢察官陳祥薇提起公訴，檢察官朱介斌到庭執行職務。
中　　華　　民　　國  　111　　年　　4 　月　 　27　　日
　　              刑事第十五庭  法　官　湯有朋
以上正本證明與原本無異。
如不服本判決應於收受送達後20日內向本院提出上訴書狀，並應
敘述具體理由；其未敘述上訴理由者，應於上訴期間屆滿後20日
內向本院補提理由書（均須按他造當事人之人數附繕本）「切勿
逕送上級法院」。
                        　　　　書記官  黃美雲
中　　華　　民　　國　　111 　年　　4 　　月　　27　　日
附錄本案論罪科刑法條：
刑法第185條之3第1項第1款
駕駛動力交通工具而有下列情形之一者，處3年以下有期徒刑，
得併科30萬元以下罰金：
一、吐氣所含酒精濃度達每公升零點二五毫克或血液中酒精濃度
    達百分之零點零五以上。